臺灣板橋地方法院刑事判決　　　　　　　　　　　　九十一年度訴字第一四三四號
　　公　訴　人　臺灣板橋地方法院檢察署檢察官
　　被　　　告　甲○○　男　五.
右列被告因違反毒品危害防制條例案件，經檢察官提起公訴（九十一年度毒偵字第三
二一號），本院判決如左：
    主  文
甲○○施用第一級毒品，累犯，處有期徒刑柒月。
    事  實
一、甲○○前曾於民國八十二年、八十三年間因肅清煙毒條例、槍砲彈藥刀械管制條
    例等案件，分別經臺灣高等法院、本院判處有期徒刑三年四月、一年八月確定，
    合併執行於八十七年五月二十四日縮刑期滿執行完畢；又其於八十八年間因施用
    毒品案件，經依本院八十八年度毒聲字第七七八一號裁定送觀察、勒戒後，認無
    繼續施用毒品傾向，由臺灣板橋地方法院檢察署檢察官於八十八年十二月二十九
    日以八十八年度毒偵字第三二○七號不起訴處分確定。詎其猶不知悔改，又於九
    十年十一月五日上午九時四十五分許（起訴書誤繕為九時五十五分許）採尿前二
    十四小時內某時，在不詳地點，施用第一級毒品海洛因，嗣因其為列管毒品人口
    經警通知於九十年十一月五日上午九時四十五分許，至臺北縣政府警察局中和分
    局採尿送驗結果，呈有嗎啡陽性反應，而查悉上情，經依本院九十一年度毒聲字
    第五三六號裁定送觀察、勒戒後，認有繼續施用毒品傾向。
二、案經臺北縣政府警察局中和分局報請臺灣板橋地方法院檢察署檢察官偵查起訴。
    理  由
一、訊據被告甲○○矢口否認有於右揭時地施用毒品海洛因之犯罪事實，辯稱：伊前
    往驗尿前曾服用含有鴉片叮之感冒藥，可能是感冒藥下太重，尿液才會驗有嗎啡
    陽性反應，伊並未施用海洛因云云。然查，雖據被告提出之何清財家醫科診所出
    具之診斷證明書所載，被告於九十年十一月二日應診時開立之處方中有一止咳藥
    水（Brown mixture solu），內含有鴉片叮（Opium Tincture）每毫升○‧○一
    二毫克（mg/ml），然其相當於每毫升十二微毫克（ng/ml），含量甚微，而被告
    經警採尿送驗結果則檢驗出含有每毫升六五六微毫克之嗎啡濃度，復經本院檢送
    上開尿液複驗結果，仍檢驗出含有每毫升五二五微毫克之嗎啡濃度，此有臺灣檢
    驗科技股份有限公司、昭信科技顧問股份有限公司出具之尿液檢驗報告各一紙附
    卷可稽，可見被告上開採驗尿液所含嗎啡濃度，不僅超出被告上開止咳藥水所含
    鴉片叮成分甚多，亦超出行政院衛生署公告之閾值標準每毫升三○○微毫克甚多
    ，因而呈嗎啡陽性反應，顯非係服用上開藥水所致，是被告上開所辯，顯不足採
    ，堪認被告有於上揭時地施用第一級毒品海洛因之犯行無訛。又被告於八十八年
    間因施用毒品案件，經依本院八十八年度毒聲字第七七八一號裁定送觀察、勒戒
    後，認無繼續施用毒品傾向，由臺灣板橋地方法院檢察署檢察官於八十八年十二
    月二十九日以八十八年度毒偵字第三二○七號不起訴處分確定，有該不起訴處分
    書在卷足憑。其於五年後再犯毒品危害防制條例第十條第一項之施用第一級毒品
    罪，經裁定送觀察勒戒，認有繼續施用毒品傾向，復有本院九十一年度毒聲字第
    五三六號裁定臺灣臺北看守所附設勒戒處所九十一年五月二十三日之有無繼續施
    用毒品傾向證明書一份附卷可參，被告罪證明確，應予依法論科。
二、核被告甲○○所為，係犯毒品危害防制條例第十條第一項之施用第一級毒品罪。
    其施用毒品前之持有毒品行為，應均為施用之高度行為所吸收，不另論罪。又被
    告前曾於八十二年、八十三年間因肅清煙毒條例、槍砲彈藥刀械管制條例等案件
    ，分別經臺灣高等法院、本院判處有期徒刑三年四月、一年八月確定，合併執行
    於八十七年五月二十四日縮刑期滿執行完畢，有臺灣高等法院檢察署刑案記錄簡
    覆表一紙在卷可稽，被告前受有期徒刑執行完畢，於五年以內再犯本件有期徒刑
    以上之罪，為累犯，應依刑法第四十七條規定，加重其刑。爰審酌被告素行、屢
    犯施用毒品、對社會之危害及其犯罪後坦承之態度等一切情狀，量處如主文所示
    之刑，以資懲戒。
據上論斷，應依刑事訴訟法第二百九十九條第一項前段，毒品危害防制條例第十條第
一項、第二十條第三項前段，刑法第十一條前段、第四十七條，判決如主文。
本案經檢察官張瑞娟到庭執行職務
中      華      民      國    九十一    年      九      月     三十     日
                                    臺灣板橋地方法院刑事第六庭
                                        法  官  彭  全  曄
右正本證明與原本無異
如不服本判決應於送達後十日內向本院提出上訴狀
                                        書記官  梁  宜  庭
中      華      民      國    九十一    年      十      月     七       日
附錄本案論罪科刑法條全文：
毒品危害防制條例第十條：
施用第一級毒品者，處六月以上五年以下有期徒刑。
施用第二級毒品者，處三年以下有期徒刑。
